【裁判字號】    97,消債更,1336
【裁判日期】    980219
【裁判案由】    更生事件
【裁判全文】
臺灣臺南地方法院民事裁定          97年度消債更字第1336號
聲  請  人
即  債務人  甲○○
上列當事人聲請消費者債務清理事件，本院裁定如下：
    主  文
聲請駁回。
聲請費用由聲請人負擔。
    理  由
一、按債務人無擔保或無優先權之債務總額未逾新臺幣 1,200萬
    元者，於法院裁定開始清算程序或宣告破產前，得向法院聲
    請更生，消費者債務清理條例第42條第 1項定有明文。又聲
    請更生或清算不合程式或不備其他要件者，法院應以裁定駁
    回之，但其情形可以補正者，法院應定期間先命補正，復為
    同條例第8條所明定。
二、本件聲請意旨略以：聲請人即債務人甲○○現無工作，每月
    收取租金約新臺幣（下同）15,000元，除此薪資收入外，名
    下有房屋一棟，而累積債務已達不能清償之情事，前已提出
    債權人清冊，以書面向最大債權金融機構元大商業銀行請求
    共同協商債務清償方案。然聲請人長期倚賴每月租金15,000
    元，扣除個人基本生活費用每月約7,228元，剩餘7,772元根
    本無力負擔協商金額，雖倚靠親友無償資助勉力繳納數期，
    但始終親友無法長期援助聲請人致使聲請人於96年 9月間無
    力繳納，終至毀諾，是聲請人因不可歸責於己之事由，致履
    行顯有重大困難，為此，依消費者債務清理條例提出本件更
    生之聲請等語。
三、經查，聲請人主張其無實物擔保之債權人有上海商業儲蓄銀
    行、兆豐國際商業銀行、元大商業銀行、日盛國際商業銀行
    、花旗（臺灣）商業銀行、臺灣中小企業銀行、遠東國際商
    業銀行、新榮資產管理股份有限公司、臺灣土地銀行，業經
    提出債權人清冊可憑，惟據財團法人金融聯合徵信中心當事
    人查詢個人資料（信用報告）回覆書觀之，尚有大眾商業銀
    行、中國信託商業銀行為其無擔保債權人。另有關花旗（臺
    灣）商業銀行、遠東國際商業銀行、新榮資產管理股份有限
    公司、臺灣中小企業銀行債務係聲請人本身之連帶保證債務
    ，對債權人而言，既負全部給付責任，且該等連帶保證債務
    金額或已扣除物上擔保權受償後餘額【花旗（臺灣）商業銀
    行、遠東國際商業銀行、新榮資產管理股份有限公司】，或
    並無其他擔保物權足資擔保【臺灣中小企業銀行】，自亦應
    列為本件無擔保債務。因之，債務人無擔保或無優先權之債
    務總額既逾新臺幣1200萬元（如附表），不符合消費者債務
    清理條例第42條第1項所定要件，且上開欠缺又屬無從補正
    ，依上說明，自應駁回其更生之聲請，爰裁定如主文。
中    華    民    國    98    年    2     月    19    日
                  民事第二庭    法  官  侯明正
上為正本係照原本作成。
如不服本裁定，應於裁定送達後10日內，以書狀向本院提出抗告
，並繳納抗告費新臺幣1千元。
中    華    民    國    98    年    2     月    20    日
                                書記官  程欣怡
附表：
┌─┬──────────┬────────────────┐
│  │ 債權人             │債權金額（新臺幣）              │
│  │                    │                                │
├─┼──────────┼────────────────┤
│1 │元大商業銀行        │196,479元（信用卡）             │
│  │股份有限公司        │                                │
├─┼──────────┼────────────────┤
│2 │上海商業儲蓄銀行    │102,925元（信用卡）             │
│  │股份有限公司        │                                │
├─┼──────────┼────────────────┤
│3 │兆豐國際商業銀行    │74,985元（信用卡）              │
│  │股份有限公司        │                                │
├─┼──────────┼────────────────┤
│4 │日盛國際商業銀行    │108,000元（信用貸款）           │
│  │股份有限公司        │                                │
├─┼──────────┼────────────────┤
│5 │大眾商業銀行        │40,377元（信用卡）              │
│  │股份有限公司        │                                │
├─┼──────────┼────────────────┤
│6 │中國信託商業銀行    │29,000元（信用貸款）            │
│  │股份有限公司        │128,542元（信用卡）             │
├─┼──────────┼────────────────┤
│7 │花旗（臺灣）商業銀行│855,597元，及自91年7月30日起，按│
│  │股份有限公司        │年利率百分之9.5之利息           │
│  │                    │（房屋貸款連帶保證債務）        │
├─┼──────────┼────────────────┤
│8 │遠東國際商業銀行    │1,461,287元，及自90年5月2日起， │
│  │股份有限公司        │按年利率百分之11.64計算之利息   │
│  │                    │（房屋借款之連帶保證人）        │
├─┼──────────┼────────────────┤
│9 │新榮資產管理        │2,305,205元（利息、違約金計算至 │
│  │股份有限公司        │97年12月15日）                  │
│  │                    │（消費借貸之連帶保證債務）      │
├─┼──────────┼────────────────┤
│10│臺灣中小企業銀行    │16,483,735元（利息、違約金計算至│
│  │股份有限公司        │97年12月15日）                  │
│  │                    │（消費借貸之連帶保證債務）      │
├─┼──────────┼────────────────┤
│11│臺灣土地銀行        │47,760元，及自97年12月6日起迄今 │
│  │股份有限公司        │之利息、違約金                  │
│  │                    │（代辦勞工紓困貸款）            │
└─┴──────────┴────────────────┘


司法院資訊處製作；財團法人民間司法改革基金會備份。
